【裁判字號】    99,易,659
【裁判日期】    990428
【裁判案由】    竊盜
【裁判全文】
臺灣高雄地方法院刑事判決               99年度易字第659號
公  訴  人  臺灣高雄地方法院檢察署檢察官
被      告  甲○○
上列被告因竊盜案件，經檢察官提起公訴（99年度偵字第3067、
8325號 ），本院判決如下：
    主  文
甲○○犯踰越牆垣竊盜罪，累犯，處有期徒刑壹年；又犯竊盜罪
，累犯，處有期徒刑參月；又犯竊盜罪，累犯，處有期徒刑拾月
，扣案之鑰匙壹把沒收。應執行有期徒刑貳年，扣案之鑰匙壹把
沒收。
    事  實
一、甲○○前因偽造文書、詐欺案件，經法院分別判處有期徒刑
    6 月、2 月，偽造文書罪部分經減刑為有期徒刑3 月，與詐
    欺罪定應執行有期徒刑4 月確定，又違反毒品危害防制條例
    案件，經法院判處有期徒刑7 月確定，接續執行，於民國98
    年6 月6 日縮短刑期執行完畢；又因竊盜案件，經法院分別
    判處拘役40日、30日，定應執行拘役65日，自98年6 月7 日
    起接續執行，於98年8 月11日拘役執行完畢釋放。詎其仍不
    知悔改，竟分別基於意圖為自己不法所有之竊盜犯意，於下
    列時、地為竊盜行為：
  (一)於99年1 月16日中午12時許，騎乘車號MTU-156 號重型機車
    ，前往址設高雄市小港區○○○路34號「台協股份有限公司
    」（下稱台協公司），趁無人注意之際，踰越圍牆縫隙侵入
    其內，徒手竊取台協公司所有之減速馬達電動機1 台。得手
    後持往不知情之賢經營位於高雄市小港區○○○路86號之
    「錏鋼資源回收場」變賣。嗣於同日下午4 時50分許，甲○
    ○再度侵入台協公司內，為台協公司員工發覺報警而當場查
    獲。
  (二)又於99年2 月13日晚間7 時許，在其曾居住之其父林清輝之
    住所高雄市○○區○○街73巷9 號3 樓住處5 樓樓梯間，徒
    手竊取丙○○所有之車牌號碼L7-6592 號車牌2 面。
  (三)復於99年2 月15日上午6 時許，在高雄縣鳳山市○○○路45
    1 之3 號前停車格內，以自備鑰匙發動引擎，竊取乙○○所
    有停放於該處之車牌號碼E2-8263 號日產廠牌深綠色之自小
    客車1 輛（引擎號碼為B14XLA12653 ），得手後駕車前往高
    雄縣林園鄉清水巖山區○○路名產業道路上，以自備扳手改
    懸掛上開竊得之車牌號碼L7-6592 號車牌，並將原本之車牌
    號碼E2-8263 號車牌予以丟棄，以躲避警察查緝。
  嗣於99年3 月4 日下午1 時55分許，為警在高雄市○○區○○
  街157 巷28號前查獲。
二、案經丙○○及乙○○告訴暨高雄市政府警察局小港分局移送
    臺灣高雄地方法院檢察署檢察官偵查起訴。
    理  由
一、本院以下所引用之具傳聞性質之證據，檢察官、被告於本案
    言詞辯論時，均不爭執其證據能力，本院審酌各該證據均非
    違法蒐證取得之證據，且依該證據作成情況作為證據應為適
    當，依刑事訴訟法第159 條之5 第2 項規定，應有證據能力
    。
二、訊據被告甲○○坦認上開犯行，就各該犯罪事實有後述之證
    據可證，茲分述如下
  (一)犯罪事實一、(一)部分
    1.被告自承於99年1 月16日中午左右，自台協公司水泥牆及
      波浪鐵皮之破洞，爬牆進去，並沒有攜帶工具，當時馬達
      已被拔下放置在地上等語（99偵3067卷第63、64頁），核
      與證人即資源回收業者賢於偵查時陳稱：被告係賣給他
      馬達等語（99偵3067卷第81頁）；證人即台協公司員工林
      再福於偵查中陳述：於資源回收場發現其中一顆馬達等語
      （99偵3067卷第80頁）相符，復有高雄市政府警察局小港
      分局大林派出所搜索、扣押筆錄、扣押物品目錄表、贓物
      認領保管單、蒐證照片等（99偵3067卷第34至38頁、46至
      51頁）在卷可查，足認被告上開自白核與事實相符，堪予
      採信。
    2.起訴書雖認被告於實施上開竊盜犯行時，有攜帶梅花扳手
      、活動扳手各1 支，而有攜帶兇器竊盜之加重條件。惟查
      被告雖於警詢時陳稱：在99年1 月16日中午12時許進入時
      ，攜帶活動扳手1 支、梅花扳手1 支等語（99偵3067卷第
      8 頁），惟於偵查時即改稱：99年1 月16日中午爬牆進去
      ，沒有帶工具；扣案之梅花扳手係警察在機車內查到的，
      並沒有拿到台協公司內等語（99偵3067卷第64、74頁）。
      而證人林再福於偵查中陳稱：是被告後來又進入台協公司
      內欲再次行竊時，遭發現並逮捕時才有看到被告拿2 支扳
      手等語（99偵3067卷第80、81頁），是以證人林再福於被
      告竊取上開馬達時，並沒有親眼目睹被告有竊盜犯行，更
      遑論有親見被告有攜帶器械之情。綜上，依卷內相關證據
      ，並無法證明被告於上開竊盜犯行時確有攜帶梅花扳手及
      活動扳手等情，自應為被告有利之認定，附此敘明。
  (二)犯罪事實一、(二)部分
    1.被告自承L7-6592 號汽車車牌2 面，是在99年2 月13日夜
      間7 時在以前居所小港區○○街73巷9 號3 樓頂樓所竊取
      等語（警卷第4 頁），核與證人即被害人丙○○於偵查時
      陳稱：車牌放在麻布袋內，置於5 樓的樓梯間等語（99偵
      8325卷第14頁）相符，復有高雄市政府警察局小港分局扣
      押筆錄、扣押物品目錄表、蒐證照片、贓物認領保管單在
      卷可查（警卷第13至16、18至20、28頁），足認被告上開
      自白核與事實相符，自堪採信。
    2.按公寓之「樓梯間」，係供各住戶出入通行，就公寓之整
      體而言，該樓梯間為該公寓之一部分，而與該公寓有密切
      不可分之關係，故於夜間侵入公寓樓下之樓梯間竊盜，固
      應成立刑法第321 條第1 項第1 款於夜間侵入住宅竊盜罪
      （最高法院76年台上字第2972號判例參照）。被告上開犯
      行雖係夜間7 時在樓梯間所犯，惟該址「小港區○○街73
      巷9 號3 樓」為被告之父林清輝所居住，被告亦曾於該處
      居住，有林清輝全戶戶籍資料查詢結果、被告口卡片資料
      在卷可查（本院卷第29頁、警卷第24頁），被告到其父親
      林清輝之住所，並於該住所之樓梯間走動，尚難謂係「侵
      入住宅」，是以此部分之犯行亦未構成夜間侵入住宅竊盜
      ，附此敘明。
  (三)犯罪事實一、(三)部分
    被告自承E2-8263 自小客車為其在高雄縣鳳山市所竊取，惟
    確實之時間已不復記憶，係以自己所攜帶之鑰匙所竊取等語
    警卷第4 頁、99偵8325卷第6 頁），核與證人即被害人乙○
    ○於警詢時陳稱：E2-8263 自小客車在99年2 月15日上午11
    時許在高雄縣鳳山市○○○路451 之3 號前停車格內遭竊等
    語（警卷第8 頁）相符，復有高雄市政府警察局小港分局扣
    押筆錄、扣押物品目錄表、蒐證照片、贓物認領保管單、高
    雄縣政府警察局車輛協尋電腦輸入單、高雄縣政府警察局車
    輛尋獲電腦輸入單在卷可查（警卷第13至16、18至20、29、
    32、34頁），足認被告上開自白核與事實相符，自堪採信。
三、核被告所為，係犯刑法第321 條第1 項第2 款之踰越牆垣之
    加重竊盜罪、同法第320 條第1 項竊盜罪。被告上開3 件竊
    盜犯行，犯意各別，行為互殊，應予分論併罰。又起訴意旨
    認犯罪事實一、(一)部分，被告有攜帶梅花扳手及活動扳手進
    入台協公司內竊盜乙情，依卷附之證據無法證明被告確有持
    上開器械進入，已如前述，是起訴意旨前揭所認尚有未洽，
    惟此核屬加重條件之減少，不生變更起訴法條之問題。查被
    告有事實欄所載之有期徒刑執行完畢紀錄，有臺灣高等法院
    被告前案紀錄表在卷可按，其於有期徒刑之執行完畢後5 年
    內，故意再犯本件有期徒刑以上之罪，為累犯，均應依刑法
    第47條第1 項之規定加重其刑。爰審酌被告不思以正途獲取
    財物，隨意竊取他人財物，並翻越圍牆，或任意竊取住戶置
    於樓梯間之物品，或將路旁之車輛竊取使用，毫無尊重他人
    所有物之體認，欠缺法紀觀念，惡性非輕，且其前已有竊盜
    案件經法院判決執行之紀錄，仍不知悔改，惟念其犯後坦認
    犯行，態度尚佳及本件犯罪之目的、手段等一切情狀，本院
    認檢察官求處有期徒刑2 年6 月，尚屬過重，茲分別量處如
    主文所示之刑，並定應執行之刑。扣案鑰匙1 把，為被告所
    有，並持之以為犯罪事實一、(三)所示竊盜車輛犯行所用，業
    據被告供陳在卷，應依刑法第38條第1 項第2 款規定，於被
    告所犯犯罪事實一、(三)之罪刑項下諭知沒收。另扣案之梅花
    扳手、活動扳手各1 支，雖為被告所有，但既與本件犯罪無
    關，已如前述，爰不宣告沒收，附此敘明。
據上論斷，應依刑事訴訟法第299 條第1 項前段，刑法第320 條
第1 項、第321 條第1 項第2 款、第47條第1 項、第38條第1 項
第2 款、第51條第5 款，刑法施行法第1 條之1 ，判決如主文。
本案經檢察官丁○○到庭執行職務。
中    華    民    國    99    年    4     月    28    日
                  刑事第四庭    法  官  施介元
以上正本證明與原本無異。
如不服本判決應於收受送達後10日內向本院提出上訴書狀，並應
敘述具體理由；如未敘述上訴理由者，應於上訴期間屆滿後20日
內向本院補提理由書（均須按他造當事人之人數附繕本）「切勿
逕送上級法院」。
中    華    民    國    99    年    4     月    28    日
                                書記官  葉玉芬
附錄本判決論罪科刑法條
中華民國刑法第320條
意圖為自己或第三人不法之所有，而竊取他人之動產者，為竊盜
罪，處5  年以下有期徒刑、拘役或5 百元以下罰金。
意圖為自己或第三人不法之利益，而竊佔他人之不動產者，依前
項之規定處斷。
前二項之未遂犯罰之。
中華民國刑法第321條
犯竊盜罪而有左列情形之一者，處6 月以上、5 年以下有期徒刑
：
一、於夜間侵入住宅或有人居住之建築物、船艦或隱匿其內而犯
    之者。
二、毀越門扇、牆垣或其他安全設備而犯之者。
三、攜帶兇器而犯之者。
四、結夥三人以上而犯之者。
五、乘火災、水災或其他災害之際而犯之者。
六、在車站或埠頭而犯之者。
前項之未遂犯罰之。

司法院資訊處製作；財團法人民間司法改革基金會備份。
